---
title: "Sprawozdanie - optymalizacja funkcji"
author: "Agnieszka Choczyńska"
date: "3 kwietnia 2019"
output: html_document
---

```{r setup, include=FALSE}
library(knitr)
knitr::opts_chunk$set(echo = TRUE)
```

## Problem

Celem pracy jest porównanie zastosowania różnych metod heurystycznych do  znalezienia maksimum funkcji zadanej wzorem: $$f(x) = x^{2} * sin(15 * {\pi} * x) + 1$$ na przedziale [-1, 2].

Pełny kod znajduje się w repozytorium pod adresem <https://github.com/agachocz/metaheuristics>. Niniejsze sprawozdanie zawiera tylko porównanie wyników.


## Porównywane metody

Do porównania wybrano następujące metody:

- losowego przeszukiwania
- wspinaczki z reprezentacją rzeczywistą
- taboo search
- symulowane wyżarzanie (reprezentacja binarna; temp. początkowa: 200; wsp. alpha: 0,99)
- klasyczny algorytm genetyczny (reprezentacja binarna; p. krzyżowania = 0,8; p. mutacji = 0,05; krzyżówka jednopunktowa; selekcja turniejowa;


We wszystkich metodach stosujących reprezentację binarną, dokładność wynosi 0,000001.


## Metodologia

Dla algorytmów ustawiono limit **1000** obliczeń funkcji celu, chyba, że algorytm zatrzyma się wcześniej (np. wspinaczkowy dotrze do optimum lokalnego.) Każde doświadczenie powtórzono 30 razy, aby skorzystać z asymptotycznego rozkładu dla dużych prób i nie mieć konieczności weryfikowania ich normalności. Średnie wyników porównano testem t-Studenta. 


## Wyniki

Wyniki wczytano z pliku, do którego zostały zapisane podczas przeprowadzania doświadczeń.

```{r }
results <- read.csv("optymalizacja_funkcji/bin/Debug/meta_results.txt", sep=";", dec=",")[1:5]
names <- names(results)
```

Do macierzy zapisano wartości p.value przeprowadzonych testów, w których hipotezą alternatywną było, że średnia wyników pierwszej metody (w wierszu) jest **większa** od średniej wyników drugiej metody (w kolumnie). 

```{r }
comp_gr <- matrix(nrow = 5, ncol = 5)

for(i in 1:5){
  for(j in i:5){
    comp_gr[i,j] <- t.test(results[i], results[j], alternative = "greater")$p.value
    comp_gr[j,i] <- t.test(results[j], results[i], alternative = "greater")$p.value
  }
}

colnames(comp_gr) <- names
rownames(comp_gr) <- names

kable(comp_gr, caption="Testy równości średnich wyników")
```

Na podstawie uzyskanych wyników można stwierdzić, że najlepiej poradziła sobie z zadaniem metoda **taboo search**. Na poziomie ponad 99% istotności jest lepsza od metody wspinaczkowej i algorytmu genetycznego, na poziomie 94% od losowego przeszukiwania i na poziomie 80% - od symulowanego wyżarzania. 

Na podium uplasowało się również **symulowane wyżarzanie** i **przeszukiwanie losowe**. Gorzej wypada GA, a najsłabiej poradziła sobie metoda wspinaczkowa.


## Wnioski

Wyników nie należy traktować jako kategorycznego uznania, że dana metoda jest lepsza lub gorsza. Duży wpływ na to miał sam charakter funkcji celu oraz przyjęta metoda. 

Algorytm taboo korzystał na tym, że unikał niepotrzebnego obliczania funkcji celu, co było przyjętym w badaniu kryterium zakończenia algorytmu. Algorytm wspinaczkowy prawdopodobnie poradził sobie słabo ze względu na postać funkcji celu, która posiada bardzo wiele ekstremów lokalnych i nie za bardzo nadaje się do przeszukiwania tą metodą. Algorytm genetyczny traci na tym, że oblicza funkcję celu bardzo wiele razy (liczba iteracji * wielkość populacji), co sprawia, że przy przyjętym limicie 1000 obliczeń musiał być bardzo ograniczony.

Dodatkowo wydaje mi się, że relatywnie mała przestrzeń rozwiązań (jednowymiarowa funkcja na niedużym przedziale) faworyzuje prostsze algorytmy.

